【裁判字號】    95,聲,366
【裁判日期】    950315
【裁判案由】    停止執行
【裁判全文】
臺灣高雄地方法院民事裁定               95年度聲字第366號
聲  請  人  甲○○
相  對  人  丁○○
            丙○○
            乙○○
當事人間聲請停止執行事件，本院裁定如下：
    主    文
聲請人供擔保新臺幣壹拾萬伍仟元後，本院九十四年度執字第六
三五二四號執行事件之強制執行程序，於本院九十四年度訴字三
○九二號事件判決確定前，應暫予停止。
聲請人供擔保新臺幣壹拾陸萬伍仟元後，本院九十五年度執字第
三五八八號、九十五年度執字第三五八九號、九十五年度執字第
三五九○號、九十五年度執字第五七三五號、九十五年度執字第
五七三六號執行事件之強制執行程序，於本院九十五年度訴字七
四九號事件判決確定前，應暫予停止。
    理    由
一、按有回復原狀之聲請，或提起再審或異議之訴，或對於和解
    為繼續審判之請求，或提起宣告調解無效之訴，撤銷調解之
    訴，或對於許可強制執行之裁定提起抗告時，法院因必要情
    形或依聲請定相當並確實擔保，得為停止強制執行之裁定，
    強制執行法第18條第2 項定有明文。又按法院依強制執行法
    第18條第2 項定擔保金額，而為准許停止強制執行之裁定者
    ，該項擔保係備供債權人因停止執行所受損害之賠償，其數
    額應依標的物停止執行後，債權人未能即時受償或利用該標
    的所受之損害額，或因另供擔保強制執行所受之損害額定之
    ，非以標的物之價值或其債權額為依據（最高法院86年度台
    抗字第442 號裁判意旨參照）。
二、本件聲請人以其已向本院提起債務人異議之訴（94年度訴字
    第749 號、95年度訴字第3092號，下稱系爭訴訟事件）為理
    由，聲請裁定停止本院94年度執字第63524 號、95年度執字
    第3588號、95年度執字第3589號、95年度執字第3590號、95
    年度執字第5735號、95年度執字第5736號事件之強制執行，
    並提出起訴狀影本2 份為證，業經本院調取該執行卷宗及檢
    閱系爭訴訟事件等卷宗無誤，認聲請人之聲請為有理由，應
    予准許。又前開債務人異議之訴事件之訴訟標的價額分別為
    新臺幣（下同）700,000 元、1,100,000 元，以系爭訴訟事
    件不得上訴至第三審，及本件爭點在於本票債權是否已罹於
    時效，預估至本件訴訟確定約需時3 年；再依相對人如可即
    時為前開強制執行，得立即取得運用前述資金之利益，爰酌
    定其擔保金額分別為105,000 元【700000×5%×3 ＝105000
    】、165,000 元【0000000 ×5%×3 ＝165000】，並裁定如
    主文。
三、依強制執行法第18條第2 項，裁定如主文。
中    華    民    國    95    年    3     月    15    日
                  民事第一庭法  官  洪珮婷
以上正本證明與原本無異。
如對本裁定抗告須於裁定送達後10日內向本院提出抗告狀，並繳
納裁判費新台幣1,000元。
中    華    民    國    95    年    3     月    15    日
                            書記官  鍾淑美


司法院資訊處製作；財團法人民間司法改革基金會備份。
